臺灣屏東地方法院刑事判決　　　　　　　　　　　　　九十一年度易字第九一三號
　　公　訴　人　臺灣屏東地方法院檢察署檢察官
　　被　　　告　丙○○
右列被告因竊盜案件，經檢察官提起公訴（九十一年度偵字第四一二四號），本院判
決如左：
    主  文
丙○○連續攜帶兇器竊盜，處有期徒刑陸月，如易科罰金，以佰元折算壹日。
    事  實
一、丙○○基於意圖為自己不法所有之概括犯意，於民國九十一年七月二十八日下午
    一時許，攜帶客觀上足對人身產生危害之凶器水果刀一支，由正在興建房子所搭
    之鷹架攀爬上屏東縣長治鄉○○村○○路○段六八九號四樓樓台（侵入住宅部分
    未據告訴），竊取甲○○所有之白色Ｔ恤一件、藍色牛仔褲一件，及甲○○之妻
    所有之女用內褲三件，價值共約值新台幣（下同）五百五十元（贓物保領結所載
    之價值，公訴人誤載為一千元），得手後，將該Ｔ恤及牛仔褲穿在身上供己使用
    ，女用內褲則放在口袋內欲帶回供已觀賞之用。同日下午四時三十分許，侵入同
    路段之七０一號房屋四樓（侵入住宅部分未據告訴），攜帶上開水果刀以相同手
    法，竊取乙○○所有之女用內褲四件（價值約二百元），得手後，於逃離之際，
    為被害人發覺報警逮捕，並扣得非被告所有供犯案所用之水果刀一支。
二、案經屏東縣警察局屏東分局報請臺灣屏東地方法院檢察署檢察官偵查起訴。
    理  由
一、訊據被告丙○○對於右揭連續入屋行竊及第二次行竊時攜帶本件水果刀等事實均
    坦承不諱，惟否認其於第一次竊盜時即攜帶本件水果刀，並辯稱該水果刀係在甲○○住處頂樓水塔下取得云云。惟查甲○○平日即在該頂樓曬衣，從未見有該水
    果刀等情，業經甲○○於審理中陳明在卷，被告所辯顯不足採，被告攜帶該水果
    刀侵入甲○○住處行竊應可認定。此外，被告之自白核與被害人甲○○及乙○○
    之指述，暨證人即被害人乙○○之夫賴朝輝的證述等情節相符，且有贓物保領結
    二紙、失竊情節偵查報告、現場位置圖、失竊物品及地點之照片五幀在卷可稽，
    復有扣案之水果刀一支足資佐證，被告自白堪認與事實相符，本件事證已臻明確
    ，被告犯行洵堪認定，應依法論科。
二、按水果刀一支，其尖端及刀鋒均銳利，客觀上具有危險性，足供兇器使用，應可
    認定，核被告丙○○所為，係犯刑法第三百二十一條第一項第三款之攜帶兇器加
    重竊盜罪。被告二次竊盜行為，時間緊接，所犯基本構成要件相同，顯係出於概
    括犯意反覆為之，為連續犯，應依刑法第五十六條之規定論以一罪。爰審酌被告
    犯罪動機、目的、手段、所生危害、所得財物約計七百五十元，及其犯罪後大致
    坦承犯行，犯後態度尚佳等一切情狀，量處如主文所示之刑，並諭知易科罰金之
    折算標準，以資儆懲。至於扣案之水果刀一把，雖供犯罪所用，惟被告否認為其
    所有，且無其他證據足資認定係被告所有，本院依法無從為沒收之宣告，附此敘
    明。
據上論斷，應依刑事訴訟法第二百九十九條第一項前段，刑法第五十六條、第三百二
十一條第一項第三款、第四十一條第一項，罰金罰鍰提高標準條例第二條，判決如主
文。
本案經檢察官郭俊男到庭執行職務
中      華      民      國      九十一      年    十    月    三十一    日
                                      臺灣屏東地方法院刑事第三庭
                                          審判長法  官    蔡國卿
                              法  官    洪乙心
                                                法  官    李淑惠
右正本證明與原本無異。
如不服本判決應於收受本判決後送達後十日內向本院提出上訴書狀，其未敘述上訴理
由者，並得於提起上訴後十日內向本院補提理由書狀（均須按他造當事人之人數附繕
本 ）「切勿逕送上級法院」
                                          書記官   魏慧夷
中      華      民      國      九十一      年    十    月    三十一    日
附錄論罪法條
刑法第三百二十一條
 (加重竊盜罪)
犯竊盜罪而有左列情形之一者，處六月以上五年以下有期徒刑：
一  於夜間侵入住宅或有人居住之建築物、船艦，或隱匿其內而犯之者。
二  毀越門扇、牆垣或其他安全設備而犯之者。
三  攜帶兇器而犯之者。
四  結夥三人以上而犯之者。
五  乘火災、水災或其他災害之際而犯之者。
六  在車站或埠頭而犯之者。
前項之未遂罰之。
